臺灣臺東地方法院刑事判決
111年度交易字第41號
公  訴  人  臺灣臺東地方檢察署檢察官
被      告  劉國華



上列被告因公共危險案件，經檢察官提起公訴（111年度偵字第8
36號）後，於本院準備程序進行中，被告先就被訴事實為有罪之
陳述，經檢察官聲請改依協商程序而為判決，本院裁定改行協商
程序，判決如下：
    主  文
劉國華犯不能安全駕駛動力交通工具罪，處有期徒刑陸月，如易
科罰金，以新臺幣壹仟元折算壹日。
    事實及理由
一、本件犯罪事實及證據，除證據部分補充「被告劉國華於民國
    111年5月19日本院準備、協商程序時之自白（本院卷第53頁
    、第68至69頁）」外，其餘均引用檢察官起訴書之記載（如
    附件）。
二、本件經檢察官與被告於審判外達成協商之合意，且被告已認
    罪，其合意內容如主文所示。經查，上開協商合意並無刑事
    訴訟法第455條之4第1項所列情形之一，檢察官既聲請改依
    協商程序而為判決，本院爰不經言詞辯論，於協商合意範圍
    內為協商判決。
三、應適用之法條：刑事訴訟法第455條之2第1項、第455條之4
    第2項、第455條之8、第454條第2項，刑法第185條之3第1項
    第1款、第41條第1項前段，刑法施行法第1條之1第1項。
四、附記事項
　　查被告於106年間因不能安全駕駛案件，經臺灣臺東地方檢
    察署檢察官以106年度偵字第2399號案件為緩起訴處分確定
    （緩起訴期間至107年9月25日期滿）；嗣於110年因不能安
    全駕駛案件，經本院以110年度東交簡字第277號、110年度
    東交簡字第282號判決各判處有期徒刑3月、3月確定後，現
    因上開案件在監執行；於111年間再因不能安全駕駛案件，
    經本院以111年東交簡字第54號判決判處有期徒刑4月確定等
    情，有該判決書1份及臺灣高等法院被告前案紀錄表在卷可
    憑（本院卷第29至31頁、第33至36頁、第37至40頁、第41至
    45頁），本案係被告第5次酒駕經查獲，素行難謂良好。從
    而，本院認檢察官與被告協商之結果適用刑法第185條之3第
    1項之法定刑度應無不當。
五、本判決除有刑事訴訟法第455條之4第1項第1款、第2款、第4
    款、第6款、第7款所定情形之一，或違反同條第2項之規定
    者外，檢察官與被告均不得上訴。
六、如有前項得上訴之情形，得自收受判決送達之日起20日內，
    向本院提出上訴書狀，上訴於第二審法院。
本案經檢察官謝長夏提起公訴，檢察官洪清秀到庭執行職務。
中　　華　　民　　國　　111 　年　　5 　　月　　27　　日
                  刑事第二庭  法　官  姚亞儒
以上正本證明與原本無異。
本判決不得上訴。但有刑事訴訟法第455條之4第1項第1款、第2
款、第4款、第6款、第7款所定情形，或協商判決違反同條第2項
之規定者，如不服本判決，應於收受送達後20日內向本院提出上
訴書狀，並應敘述具體理由；其未敘述上訴理由者，應於上訴期
間屆滿後20日內向本院補提理由書（均須按他造當事人之人數附
繕本）。「切勿逕送上級法院」。
                              書記官  楊姿敏　　　　　　
中　　華　　民　　國　　111 　年　　5 　　月　　27　　日
附錄本案論罪科刑法條
中華民國刑法第185條之3
駕駛動力交通工具而有下列情形之一者，處3年以下有期徒刑，
得併科30萬元以下罰金：
一、吐氣所含酒精濃度達每公升零點二五毫克或血液中酒精濃度
    達百分之零點零五以上。
二、有前款以外之其他情事足認服用酒類或其他相類之物，致不
    能安全駕駛。
三、服用毒品、麻醉藥品或其他相類之物，致不能安全駕駛。
因而致人於死者，處3年以上10年以下有期徒刑，得併科2百萬元
以下罰金；致重傷者，處1年以上7年以下有期徒刑，得併科1百
萬元以下罰金。
曾犯本條或陸海空軍刑法第54條之罪，經有罪判決確定或經緩起
訴處分確定，於十年內再犯第1項之罪因而致人於死者，處無期
徒刑或5年以上有期徒刑，得併科3百萬元以下罰金；致重傷者，
處3年以上10年以下有期徒刑，得併科2百萬元以下罰金。
附件：
臺灣臺東地方檢察署檢察官起訴書
                                      111年度偵字第836號
　　被　　　告　劉國華　男　54歲（民國00年0月00日生）
　　　　　　　　　　　　住臺東縣○○市○○里○○路00巷00
　　　　　　　　　　　　　號
　　　　　　　　　　　　國民身分證統一編號：Z000000000號

上列被告因公共危險案件，業經偵查終結，認應提起公訴，茲將
犯罪事實及證據並所犯法條分敘如下：
　　　　犯罪事實
一、劉國華明知飲用酒類不得駕駛動力交通工具，竟於民國111年2月1
    3日11時30分許，在臺東縣臺東市中華路2段214巷內友人住處
    飲用酒類後，已達不能安全駕駛動力交通工具之程度，仍於同日
    16時50分許，酒後駕駛車牌號碼000-000號普重機車從自宅出門
    欲購買晚餐。嗣於同日16時58分許，酒後駕駛上揭機車，行經
    臺東縣○○市○○○0段00號前，因未依規定使用燈光而為警上前
    攔查，發現其散發濃厚酒氣，並當場對其施以呼氣酒精濃度測
    試，於同日17時許，測得呼氣酒精濃度值為每公升0.39毫克，
    而查獲上情。
二、案經臺東縣警察局臺東分局報告偵辦。
　　　　證據並所犯法條
一、上揭犯罪事實，業據被告劉國華於警詢及偵查中均坦承不諱，
    並有臺東縣警察局飲酒時間確認單、臺東縣警察局當事人酒
    精測定紀錄表、呼氣酒精測試器檢定合格證書、臺東縣警察局
    舉發違反道路交通管理事件通知單影本、刑案現場測繪圖各1
    份、現場照片7張等在卷可稽，足認被告之自白與事實相符
    ，被告犯嫌應堪認定。
二、核被告所為，係犯刑法第185條之3第1項第1款之公共危險罪
    嫌。
三、依刑事訴訟法第251條第1項提起公訴。
　  此　致
臺灣臺東地方法院
中　　華　　民　　國　 111　　年　　3 　　月　　30 　日
　　　　　　　　　　　　　　　檢察官 謝長夏
本件正本證明與原本無異
中　　華　　民　　國　 111　　年　　4 　　月　　10 　日
　　　　　　　　　　　　　　　書記官 李秋嬋
附錄本案所犯法條全文
中華民國刑法第185條之3
駕駛動力交通工具而有下列情形之一者，處 3 年以下有期徒刑
，得併科 30 萬元以下罰金：
一、吐氣所含酒精濃度達每公升零點二五毫克或血液中酒精濃度
達百分之零點零五以上。
二、有前款以外之其他情事足認服用酒類或其他相類之物，致不
能安全駕駛。
三、服用毒品、麻醉藥品或其他相類之物，致不能安全駕駛。
因而致人於死者，處 3 年以上 10 年以下有期徒刑，得併科 2
百萬元以下罰金；致重傷者，處 1 年以上 7 年以下有期徒刑，
得併科 1 百萬元以下罰金。
曾犯本條或陸海空軍刑法第 54 條之罪，經有罪判決確定或經緩
起訴處分確定，於十年內再犯第 1 項之罪因而致人於死者，處
無期徒刑或 5 年以上有期徒刑，得併科 3百萬元以下罰金；致
重傷者，處 3 年以上 10 年以下有期徒刑，得併科 2 百萬元以
下罰金。